# 控股股东未变更，但实际控制人发生变化的情形

提问人：tony868lamy 时间：2011-04-27 18:26:50
当收购人持有目标公司发行在外普通股达到30%时，自该事实发生之日起 45 个工作日内，在目标公司所有股票持有者发出收购要约。
请问：某企业计划收购一家集团公司100%股权，该集团公司控股若干家上市公司，除此之外没有其它增持被收购目标所控股的上市公司股票的行为，此次收购是否间接触动要约收购义务？
备注：《证券法》第九十六条： 采取协议收购方式的，收购人收购或者通过协议、其他安排与他人共同收购一个上市公司已发行的股份达到百分之三十时，继续进行收购的，应当向该上市公司所有股东发出收购上市公司全部或者部分股份的要约。但是，经国务院证券监督管理机构免除发出要约的除外。
强制要约收购的豁免申请条件有哪些？
基于鼓励上市公司收购进行搞活市场的角度出发， 2002 年 9 月 12 颁布《上市公司收购管理办法》第 48 条、第 49 条、第 51 规定，收购人在法定情形下可以向中国证监会申请下列豁免事项：（一）免于以要约收购方式增持股份；（二）免于向被收购公司的所有股东发出收购要约；（三）免于要约收购被收购公司的全部股份。
收购人在下列情况下，可以向中国证监会提出豁免申请：
1 ．上市公司股份转让在受同一实际控制人控制的不同主体之间进行，股份转让完成后上市公司实际控制人未发生变化，且受让人承诺履行发起人义务的； 2 ．上市公司面临严重财务困难，收购人为挽救该公司而进行收购，且提出切实可行的重组方案的； 3 ．市公司根据股东大会决议发行新股，导致收购人持有、控制该公司股份比例超过百分之三十的； 4 ．于法院裁决申请办理股份转让手续，导致收购人持有、控制一个上市公司已发行股份超过百分之三十的； 5 ．中国证监会为适应证券市场发展变化和保护投资者合法权益的需要而认定的其他情形。中国证监会在受理豁免申请后三个月内，就收购人所申请的具体事项做出是否予以豁免的决定；获得豁免的，收购人可以继续增持股份或者增加控制。
相关当事人在下列情况下可以向中国证监会报送豁免申请文件：
1 ．合法持有、控制一个上市公司百分之五十以上股份的股东，继续增持股份、增加控制后不超过该公司已发行股份的百分之七十五的； 2 ．因上市公司减少股本导致其持有、控制一个上市公司已发行股份超过百分之三十的； 3 ．证券公司因开展正常的股票承销业务导致其持有一个上市公司已发行股份超过百分之三十，但无实际控制该公司的行为或者意图，并且提出在合理期限内向非关联方转让超出部分的解决方案的； 4 ．银行因开展正常的银行业务导致其持有一个上市公司已发行股份超过百分之三十，但无实际控制该公司的行为或者意图，并且提出在合理期限内向非关联方转让超出部分的解决方案的； 5 ．当事人因国有资产行划转导致其持有、控制一个上市公司已发行股份超过百分之三十的； 6 ．当事人因合法继承导致其持有、控制一个上市公司已发行股份超过百分之三十的；
7 ．中国证监会为适应证券市场发展变化和保护投资者合法权益的需要认定的其他情形。
[ 本帖最后由 tony868lamy 于 2011-4-27 18:36 编辑 ]

回答人：chenyiwei
这种问题并不是会计技术问题，最好去咨询监管机构。 可以先看一下《上市公司收购管理办法》第五章“间接收购”的相关规定。